【裁判字號】    99,消債抗,248
【裁判日期】    991126
【裁判案由】    聲請更生程序
【裁判全文】
臺灣高雄地方法院民事裁定           99年度消債抗字第248號
抗  告  人  林妘珊
上列抗告人因消費者債務清理條例聲請更生事件，對於中華民國
99年10月7 日本院99年度消債更字第295 號裁定提起抗告，本院
裁定如下：
    主  文
抗告駁回。
抗告程序費用新臺幣壹仟元由抗告人負擔。
    理  由
一、抗告意旨略以：抗告人前依消費者債務清理條例向本院聲請
    更生，於民國99年9 月6 日接獲原審裁定命其預納進行更生
    程序之必要費用新臺幣（下同）5,000 元，抗告人暫無足夠
    金額可資繳納，嗣於99年9 月21日復主動致電承辦書記官表
    明欲補繳上述費用，承辦書記官表示本件因移轉承辦股別尚
    未分案，無法重新開單補繳，抗告人遂暫緩等候補正通知，
    詎原審逕於99年10月7 日以抗告人未繳納上述費用為由，裁
    定駁回更生之聲請，未依法給予抗告人補正之機會，為此乃
    提起抗告，請求廢棄原裁定等語。
二、按聲請更生或清算，徵收聲請費1,000 元；郵務送達費及法
    院人員差旅費不另徵收，但所需費用超過應徵收之聲請費者
    ，其超過部分，依實支數計算徵收；前項所需費用及進行更
    生或清算程序之必要費用，法院得酌定相當金額，定期命聲
    請人預納之，逾期未預納者，除別有規定外，法院得駁回更
    生或清算之聲請，消費者債務清理條例第6 條定有明文。
三、經查：本件抗告人前依消費者債務清理條例向本院聲請更生
    ，本院於99年9 月1 日裁定命抗告人於收受裁定送達後5 日
    內，預納進行更生程序之必要費用5,000 元，該裁定業於99
    年9 月6 日送達抗告人收受，然抗告人並未繳納上述費用，
    原審乃於99年10月7 日以99年度消債更字第295 號裁定駁回
    更生之聲請，此經本院核閱該案卷無訛。而抗告人迄至目前
    均未繳納上述費用，此有本院查詢簡答表附卷可稽。原審既
    已於駁回更生之聲請前，限期給予抗告人預納上述費用之機
    會，且抗告人於原審裁定駁回前，確未繳納上述費用，而本
    院內部有無更換承辦股別，並不影響抗告人繳納費用之程序
    ，則揆諸前開法條，原審裁定駁回抗告人之聲請，於法即無
    不合。且參酌消費者債務清理條例第15條準用民事訴訟法第
    495 條之1 第1 項、第447 條第1 項規定之意旨，此瑕疵於
    抗告程序已無從補正。準此，原審以抗告人未繳納上述費用
    為由，駁回抗告人更生之聲請，於法並無違誤。抗告意旨指
    摘原裁定為不當，請求予以廢棄，為無理由，應予駁回。至
    於抗告人得否另行聲請更生，係屬另事，並不受本件駁回之
    影響，附此敘明。
四、結論：本件抗告為無理由，依消費者債務清理條例第15條，
    民事訴訟法第495 條之1 第1 項、第449 條第1 項、第95
    條、第78條，裁定如主文。
中    華    民    國    99    年    11    月    26    日
                  民事第一庭  審判長法  官  謝肅珍
                                    法  官  林岳葳
                                    法  官  譚德周
不得再抗告。
以上正本證明與原本無異。
中    華    民    國    99    年    11    月    26    日
                                    書記官  鄭永媚

司法院資訊處製作；財團法人民間司法改革基金會備份。
